臺灣新北地方法院刑事判決
111年度易字第751號
公  訴  人  臺灣新北地方檢察署檢察官
被      告  陳麗珠



上列被告因毀棄損壞案件，經檢察官提起公訴（111年度偵字第 
7712號），本院判決如下：
    主  文
陳麗珠犯毀損他人物品罪，處拘役貳拾日，如易科罰金，以新臺
幣壹仟元折算壹日。
扣案之紅色、黑色噴漆罐各壹罐，均沒收之。
    事  實
陳麗珠與張美淑係鄰居，因居住安寧問題素有嫌隙，陳麗珠竟基
於毀損之犯意，於民國110年11月4日8時25分許，至張美淑所經
營址設新北市○○區○○街000號7樓之2之五星級視聽歌城，持其所
有之紅色、黑色噴漆罐各1罐，於上址門口玻璃大門噴寫「勿吵
」等圖樣，致上開玻璃大門失其美觀效用，足以生損害於張美淑
。
    理  由
壹、程序事項：
    按被告以外之人於審判外之陳述，雖不符刑事訴訟法第159
    條之1至第159條之4之規定，而經當事人於審判程序同意作
    為證據，法院審酌該言詞陳述或書面陳述作成時之情況，認
    為適當者，亦得為證據；當事人、代理人或辯護人於法院調
    查證據時，知有刑事訴訟法第159條第1項不得為證據之情形
    ，而未於言詞辯論終結前聲明異議者，視為有前項之同意，
    刑事訴訟法第159條之5定有明文。查本判決所引用以下審判
    外作成之相關供述證據，公訴人、被告陳麗珠於本院準備程
    序、審判程序均表示同意有證據能力，本院審酌上開供述證
    據資料作成或取得時狀況，並無違法不當及證明力明顯過低
    之瑕疵，認以之作為證據應屬適當；其餘資以認定本案犯罪
    事實之非供述證據，亦查無違反法定程序取得之情形，依刑
    事訴訟法第158條之4之反面解釋，亦有證據能力。
貳、實體事項：
一、認定犯罪事實所憑之證據及理由：
    訊據被告固坦承有於上開時、地，持紅色、黑色噴漆罐各1
    罐，於上址門口玻璃大門噴寫「勿吵」等圖樣等情，惟矢口
    否認有何毀損之犯行，辯稱：五星級視聽歌城門口玻璃大門
    經擦拭即可營業，應未毀損云云。經查：
  ㈠被告於上開時、地，持紅色、黑色噴漆罐各1罐，於上址門口
    玻璃大門噴寫「勿吵」等圖樣等情，業據被告於本院準備程
    序中坦承不諱【見本院111年度易字第751號卷(下稱易字卷)
    第28頁】，核與證人即告訴人張美淑、證人羅鳳嬌於警詢時
    證述之情節大致相符【見臺灣新北地方檢察署111年度偵字
    第7712號偵宗（下稱偵卷）第7至10頁】，並有現場及監視
    器畫面翻拍照片各1份在卷可資佐證(見偵卷第17至18頁），
    是上開事實首堪認定。
  ㈡被告雖以前詞置辯，然按毀棄、損壞他人物品或致令不堪用
    ，足以生損害於公眾或他人者，即構成刑法第354 條之毀損
    他人物品罪。又本罪之成立，以使遭毀損之物，失其全部或
    一部之效用為構成要件。其中所謂「毀棄」，係指毀滅拋棄
    ，而根本使他人物品失其存在，致其本體全部喪失效用及價
    值者；所謂「損壞」，係指損害或破壞，使他人物品之外形
    發生重大不良變化，減損其一部效用或價值者；所謂「致令
    不堪用」，則係指以上述毀棄或損壞以外之方式（即以不損
    及原物外形之方式），足以使他人物品喪失一部或全部之特
    定目的效用而言。本案被告以噴漆於上址門口玻璃大門噴寫
    「勿吵」等圖樣，審以一般市面上販售之噴漆，具有永久或
    相當期間固著之特性，其噴灑於物體之上，顯非一般用水清
    洗即可輕易去除，苟欲恢復物體原貌，非以化學藥劑洗滌恐
    難達成，此應屬吾人一般日常生活經驗所可輕易得悉，被告
    係具有相當智識程度與社會經驗之人，對此自無不知之理，
    揆諸上開說明，被告上揭持噴漆噴灑玻璃大門之行為，自已
    達減損該物美觀效用或價值之程度，而屬刑法毀損他人物品
    之行為，至屬灼然。
  ㈢綜上，被告前揭所辯，委無足採。本案事證已臻明確，被告
    犯行堪以認定，應依法論科。
二、論罪科刑：
    核被告所為，係犯刑法第354條之毀損他人物品罪。爰審酌
    被告縱因居住安寧問題，對告訴人心生不滿，仍應依循正軌
    處理解決，詎其不思此為，竟恣意以噴漆之方式發洩情緒，
    毀損告訴人之財物，顯然未能尊重他人財產權，亦欠缺情緒
    管理及自我控制能力，所為應予非難；兼衡其前無犯罪紀錄
    ，素行堪稱良好，有其臺灣高等法院被告前案紀錄表在卷可
    查，又衡酌其犯罪之動機、目的、手段、致告訴人所受損害
    ，另考量被告於犯後雖未能坦承犯行，但僅係其對法律之誤
    解，其對本案之客觀行為均已供承明確，復斟酌被告自陳高
    中畢業之智識程度、現無業、賴積蓄維生、經濟狀況普通之
    家庭生活經濟狀況（見易字卷第38頁），暨其自述因噪音問
    題而患有焦慮失眠、憂鬱症等病症(參見被告提出之悠悅藥
    局藥袋，見偵卷第24頁、第59頁)等一切情狀，量處如主文
    所示之刑，並諭知易科罰金之折算標準，以資懲儆。
三、沒收：
    扣案之紅色、黑色噴漆罐各1罐，係被告所有供犯本案犯罪
    所用之物，業據被告供承在卷(見易字卷第36頁)，爰依刑法
    第38條第2項之規定，宣告沒收之。
據上論斷，應依刑事訴訟法第299條第1項前段，判決如主文。
本案經檢察官陳冠穎提起公訴，檢察官林蔚宣到庭執行職務。
中　　華　　民　　國　　111 　年　　11　　月　　17　　日
                  刑事第十八庭   法  官 施函妤
上列正本證明與原本無異。　　　　　　　　　
如不服本判決應於收受判決後20日內向本院提出上訴書狀，並應
敘述具體理由；其未敘述上訴理由者，應於上訴期間屆滿後20日
內向本院補提理由書（均須按他造當事人之人數附繕本）「切勿
逕送上級法院」。
　　　　　　　　　               書記官 謝昀真
中　　華　　民　　國　　111 　年　　11　　月　　21　　日

附錄本判決論罪科刑法條全文：                  
中華民國刑法第354條
毀棄、損壞前二條以外之他人之物或致令不堪用，足以生損害於
公眾或他人者，處2年以下有期徒刑、拘役或1萬5千元以下罰金
。